最高法院民事裁定　　　　　　　　　　　　　　　　九十三年度台抗字第七一五號
　　抗　告　人　丁○○
右抗告人因相對人丙○○與乙○○等間請求分割共有物事件，就丙○○與乙○○等所
成立之和解，請求繼續審判，對於中華民國九十三年七月二十三日台灣高等法院台中
分院裁定（九十三年度續字第一號），提起抗告，本院裁定如下：
    主  文
抗告駁回。
抗告訴訟費用由抗告人負擔。
    理  由
按和解有無效或得撤銷之原因者，當事人得請求繼續審判，民事訴訟法第三百八十條
第二項固定有明文，惟得請求繼續審判之當事人及其相對人，應為原和解之當事人及
其一般繼受人。又因和解有無效或得撤銷之原因而請求繼續審判，應於和解成立或知
悉無效或得撤銷之原因後三十日不變期間內為之。請求繼續審判之請求不合法者，法
院應以裁定駁回之，此觀民事訴訟法第三百八十條第三項準用同法第五百條第一項、
第五百零二條第一項規定即明。本件抗告人對於相對人丙○○與乙○○、甲○○就其
三人共有之彰化縣鹿港鎮○○段第四九九號土地於民國九十年十月三日在原法院所成
立之分割共有物之和解，請求繼續審判，原法院以：該院九十年度上字第二七０號分
割共有物事件，丙○○與乙○○、甲○○係於九十年十月三日在該院當庭成立和解，
有和解筆錄可稽，且該和解筆錄於九十年十月十一日送達於兩造收受在案，亦有送達
證書可查。抗告人於九十三年六月二十五日具狀請求繼續審判，距兩造成立和解之日
，顯已逾三十日之不變期間，其請求已不合法；且查抗告人於該分割共有物事件於台
灣彰化地方法院（下稱彰化地院）審理時，曾聲請參加訴訟，惟遭彰化地院駁回其聲
請，抗告人謂其曾就此提起抗告，未經處理，其參加人之地位仍不明云云，縱認屬實
，難認其得取得當事人之地位，自不得請求繼續審判。抗告人主張得類推再審之訴之
規定，聲請繼續審判云云，並非可採。從而抗告人以該院九十年度上字第二七０號分
割共有物事件，兩造之和解有無效之原因，請求繼續審判，難認合法等詞，爰裁定駁
回抗告人之請求，經核於法並無不合。抗告論旨，仍執陳詞，指摘原裁定不當，求予
廢棄，非有理由。至於彰化地院於九十年一月九日以裁定駁回抗告人對於丙○○與乙
○○、甲○○分割共有物訴訟事件之聲請參加，抗告人於同年月二十九日曾向彰化地
院提出抗告狀（彰化地院八十九年度訴字第五四四號卷內無該一月九日裁定，但外放
資料有該裁定，卷內有抗告狀，見該卷第一０三至一０八頁），彰化地院似未予以處
理，此部分應由彰化地院查明辦理，併予明。
據上論結，本件抗告為無理由。依民事訴訟法第四百九十五條之一第一項、第四百四
十九條第一項、第九十五條、第七十八條，裁定如主文。
中　　　華　　　民　　　國　　九十三　　年　　　九　　　月　　 十六 　　日
                              最高法院民事第五庭
                                  審判長法官  吳　正　一
                                        法官  黃　秀　得
                                        法官  黃　義　豐
                                        法官  朱　建　男
                                        法官  高　孟　焄
      右正本證明與原本無異
                                              書  記  官
中　　　華　　　民　　　國　　九十三　　年　　　九　　　月　　二十九　　日
                                                                      Ｒ
